【裁判字號】    95,訴,319
【裁判日期】    950606
【裁判案由】    違反毒品危害防制條例
【裁判全文】
臺灣臺南地方法院刑事判決               95年度訴字第319號
公  訴  人  臺灣臺南地方法院檢察署檢察官
被      告  甲○○
                    現於臺灣台南看守所羈押中
選任辯護人  陳清白  律師
上列被告因違反毒品危害防制條例案件，經檢察官提起公訴（95
年度偵字第2227號），本院判決如下：
    主  文
甲○○連續販賣第三級毒品，處有期徒刑伍年貳月。販賣毒品所
得新臺幣壹萬捌仟捌百元，沒收之，如全部或一部不能沒收時，
以其財產抵償之；扣案之愷他命參包（合計驗後淨重拾伍點貳肆
公克）、扣案之行動電話壹支（0000000000號）、電子磅秤壹台
均沒收。
    事  實
一、甲○○意圖營利，基於販賣第三級毒品愷他命之概括犯意，
    以其所有之0000000000及0000000000號行動電話（未扣案）
    ，供為販賣第三級毒品愷他命之聯絡工具，自民國93年7月
    間起至95年1月間止，在如附表所示之時、地，連續販賣第
    三級毒品予兵佳豪、李政鴻、黃炳勳、沈巧茹、邱達婉及黃
    英豪多次，而有如附表所載之販賣毒品所得。嗣經警於95年
    1月18日下午7時13分許，持法院核發搜索票至臺南市○○路
    ○段316巷21弄17號執行搜索，在甲○○身上扣得甲○○所
    有0000000000號行動電話一枝及愷他命2包（淨重0.38公克
    及0.48公克），在甲○○使用之車牌號碼NH3-575號重型機
    車置物箱內扣得愷他命1包（淨重14.41公克）及電子磅秤1
    台。
二、案經嘉義縣警察局朴子分局報請臺灣臺南地方法院檢察署檢
    察官偵查起訴。
    理  由
壹、證據能力部分：
    按被告以外之人於審判外之陳述，雖不符前四條之規定，而
    經當事人於審判程序同意作為證據，法院審酌該言詞陳述或
    書面陳述作成時之情況，認為適當者，亦得為證據。當事人
    、代理人或辯護人於法院調查證據時，知有第一百五十九條
    第一項不得為證據之情形，而未於言詞辯論終結前聲明異議
    者，視為有前項之同意。刑事訴訟法第一百五十九條之五第
    一、二項分別定有明文。本件被告及辯護人對起訴書所載之
    證據方法均未爭執（參見95年4月4日準備程序筆錄），從而
    ，對證人兵佳豪、李政鴻、黃炳勳、沈巧茹、邱達婉及黃英
    豪於警詢之供述及相關監聽譯文，均得作為本案之證據方法
    。
貳、實體部分：
  一本院得心證之理由：
    (一)訊據被告甲○○，就上開利用行動電話聯絡販毒事宜，並
      於如附表所載之時、地，以附表所載之價款，將第三級毒
      品愷他命售予兵佳豪、李政鴻、黃炳勳、沈巧茹、邱達婉
      及黃英豪之事實，業據於本院審理時均坦承不諱（參見本
      院95年4月4日準備程序筆錄、5月24日審判筆錄）。
    (二)次查，司法警察對被告所使用之0000000000號及00000000
      00號行動電話實施通訊監察所獲之通訊監察譯文，被告於
      販賣毒品前，均與兵佳豪、李政鴻、黃炳勳、沈巧茹、邱
      達婉及黃英豪聯絡，對話中並談及「現金」、「衣服」等
      交易毒品之術語一節，亦有通訊監察譯文5紙在卷可資憑
      （參見偵查卷第92頁、149頁、32頁、48頁、54 頁）。
    (三)再者，證人及買毒者兵佳豪、李政鴻、黃炳勳、沈巧茹、
      邱達婉及黃英豪等人，亦就其向被告於附表所載之時、地
      ，購買第三級毒品愷他命之情節，於警詢及檢察官偵查中
      具結證稱綦詳（分別參見警卷第86頁、偵查卷第108頁；
      偵查卷第139頁；偵查卷第29頁、第74頁；偵查卷45頁、
      第81頁；偵查卷第50頁、第82頁；偵查卷第112頁）。此
      外，證人黃炳勳、沈巧茹於95年3月7日經檢察官對其採尿
      送驗，均呈愷他命陽性反應等情節，亦有台灣檢驗科技股
      份有限公司濫用藥物尿液檢驗報告可稽（參見本院卷第31
      頁、37頁）。足認證人兵佳豪等人確有向被告購買第三級
      毒品愷他命之事實。
    (四)本院參酌證人黃炳勳、沈巧茹確有施用第三級毒品愷他命
      之習慣，而通訊監察譯文亦均有各證人兵佳豪、李政鴻、
      黃炳勳、沈巧茹、邱達婉及黃英豪向被告聯絡購買毒品之
      數量、金額及地點等細節，足認證人兵佳豪、李政鴻、黃
      炳勳、沈巧茹、邱達婉及黃英豪警詢及偵查中之證述內容
      均係出於真實，應可採為認定事實之依據。此外，復有扣
      案之愷他命三包及行動電話1支可佐，足認被告自白確與
      事實相符，從而，應認本件事證明確，被告之犯行應可認
      定，應依法論科。
  二論罪科刑：
    (一)按愷他命係屬毒品危害防制條例第2條第2項第3款所定之
      第三級毒品，查被告接受他人交付之價款而交付毒品愷他
      命之行為，並具有互為對價之關係，應係販賣第三級毒品
      之行為，核其所為，係犯毒品危害防制條例第4條第3項之
      罪。被告先後多次販賣愷他命之行為，時間緊接，方法相
      同，顯係基於概括犯意反覆為之，應依連續犯規定論以一
      罪。爰審酌被告年紀甚輕，又無前科，有臺灣高等法院被
      告前案紀錄表在卷可稽，販賣第三級毒品供他人施用，戕
      害他人身體健康至深且鉅，並參酌被告販賣毒品之對象、
      次數，期間，及犯後坦承犯行，顯有悔意等一切情狀，量
      處如主文所示之刑。
    (二)沒收部分：
      另按毒品危害防制條例第18條第1項後段應沒入銷燬之毒
      品，專指查獲施用、持有之第三級毒品而言；倘係查獲販
      賣之第三級毒品，即非該條項應沒入銷燬之範圍。又同條
      例第19條第一項所定「供犯罪所用或因犯罪所得之物」，
      因毒品本身屬販賣之標的，故不包括毒品本身在內，自亦
      不得為第三級毒品之沒收依據，然第三級毒品仍屬不受法
      律保護之違禁物，是應回歸刑法之適用，依刑法第38條第
      1項第1款之規定沒收之（最高法院九十五年度臺上字第九
      一一號判決意旨參照）。扣案之白色粉末3包（驗後合計
      淨重15.24公克），係第三級毒品愷他命，有高雄醫學大
      學附設中和紀念醫院，為違禁物，爰依刑法第38條第1項
      第1款之規定宣告沒收。扣案之行動電話一支（000000000
      0號）及電子磅秤1台，亦係被告供販賣愷他命所用之物，
      爰均依毒品危害防制條例第十九條第一項之規定宣告沒收
      。又被告販賣毒品如附表所載之所得，均依毒品危害防制
      條例第19條第1項，宣告沒收，販毒所得如全部或一部不
      能沒收時，以其財產抵償之。
據上論斷，應依刑事訴訟法第299條第1項前段，毒品危害防制條
例第4條第3項、第19條第1項，刑法第11條前段、第38條第1項第
1款，判決如主文。
本案經檢察官乙○○偵查後提起公訴；檢察官丙○○到庭執行職
務。
中    華    民    國    95    年    6     月    6     日
                  刑事第八庭    審判長法  官  蘇義洲
                                      法  官  徐文瑞
                                      法  官  洪士傑
以上正本證明與原本無異。
如不服本判決，應於判決送達後10日內，向本院提出上訴狀。（
應附繕本）
                                書記官  王政煌
中    華    民    國    95    年    6     月    7     日
毒品危害防制條例第4條
製造、運輸、販賣第一級毒品者，處死刑或無期徒刑；處無期徒
刑者，得併科新臺幣1千萬元以下罰金。
製造、運輸、販賣第二級毒品者，處無期徒刑或7年以上有期徒
刑，得併科新臺幣7百萬元以下罰金。
製造、運輸、販賣第三級毒品者，處5年以上有期徒刑，得併科
新臺幣5百萬元以下罰金。製造、運輸、販賣第四級毒品者，處3
年以上10年以下有期徒刑，得併科新臺幣3百萬元以下罰金。
製造、運輸、販賣專供製造或施用毒品之器具者，處1年以上7年
以下有期徒刑，得併科新臺幣1百萬元以下罰金。
前五項之未遂犯罰之。
附表【甲○○販賣毒品所得計算表】
┌───┬─────┬─────┬────┬──────┬─────────┐
│買受人│ 買受期間 │買受頻率（│買受金額│最低買受金額│   備        註   │
│      │          │以最小值計│（以最小│（新臺幣）  │                  │
│      │          │算）      │值計算）│            │                  │
├───┼─────┼─────┼────┼──────┼─────────┤
│兵佳豪│93年7月起 │共3次     │每次1千 │3千元       │證人兵佳豪結稱在臺│
│      │至8月間某 │          │元      │            │南市○○街等處，以│
│      │日止      │          │        │            │每次1千元價款，購 │
│      │          │          │        │            │買3至4次。        │
├───┼─────┼─────┼────┼──────┼─────────┤
│李政鴻│94年1月至 │共5次     │每次1千 │5千元       │證人李政鴻結稱在臺│
│      │10月      │          │元      │            │南市○○區○○路及│
│      │          │          │        │            │其他處所，以每次1 │
│      │          │          │        │            │千元價款，買過5次 │
│      │          │          │        │            │。                │
├───┼─────┼─────┼────┼──────┼─────────┤
│黃炳勳│94年6月至 │共3次     │每次1200│3600元      │證人黃炳勳結稱在臺│
│      │12月間    │          │元      │            │南市東區關帝廳廟及│
│      │          │          │        │            │臺南市○○路「新萬│
│      │          │          │        │            │象舞廳」，以每次  │
│      │          │          │        │            │1200元價款購買約3 │
│      │          │          │        │            │、4次             │
├───┼─────┼─────┼────┼──────┼─────────┤
│沈巧茹│94年12月底│共2次     │每次1200│2400元      │證人沈巧茹結稱在臺│
│      │至95年1月 │          │元      │            │南市○○路、府前路│
│      │初        │          │        │            │等處，以每次1200元│
│      │          │          │        │            │價款購買2、3次    │
├───┼─────┼─────┼────┼──────┼─────────┤
│邱達婉│94年12月29│共2次     │每次1200│2400元      │證人邱達婉結稱在臺│
│      │日、95年1 │          │元      │            │南市○○路○段218號│
│      │月16日    │          │        │            │，以每次1200元價款│
│      │          │          │        │            │，購買2次         │
├───┼─────┼─────┼────┼──────┼─────────┤
│黃英豪│95年1月間 │共2次     │每次1200│2400元      │證人黃英豪結稱在臺│
│      │          │          │元      │            │南縣永康市○○○路│
│      │          │          │        │            │某處，每次以1200元│
│      │          │          │        │            │價款，購買2次     │
├───┴─────┴─────┴────┴──────┴─────────┤
│以上合計：新臺幣一萬八千八百元                                            │
└─────────────────────────────────────┘


司法院資訊處製作；財團法人民間司法改革基金會備份。
